臺灣新竹地方法院民事小額判決　　　　 100年度竹小字第35號
　　原　　　告　鄭家宜
　　訴訟代理人　蘇健文
　　原　　　告　曾鈺綺
　　被　　　告　趙竹嬌
上列當事人間損害賠償事件，本院於民國100年2月14日辯論終結
，判決如下﹕
    主      文
原告之訴駁回。
訴訟費用由原告鄭家宜負擔新臺幣捌佰肆拾元；由原告曾鈺綺負
擔新臺幣壹佰陸拾元。
    事實及理由
壹、程序事項：
    按訴狀送達後，原告不得將原訴變更或追加他訴。但擴張或
    減縮應受判決事項之聲明者，不在此限，民事訴訟法第255
    條第1 項第3 款定有明文。本件原告鄭家宜原起訴請求被告
    給付新臺幣（下同）39,150元，原告曾鈺綺請求被告給付3,
    500 元及均自民國（下同）99年12月17日起至清償日止，按
    年息百分之5 計算利息。嗣於100 年2 月14日以言詞變更請
    求被告給付原告鄭家宜43,650元，給付原告曾鈺綺7,000 元
    及前述利息，有起訴狀及本院100 年2 月14日調解程序筆錄
    可參。核原告所為均屬擴張應受判決事項之聲明，依前所述
    ，所為訴之變更應予准許，合先敘明。
貳、實體事項：
一、原告起訴主張：原告曾鈺綺於99年11月21日下午6 時許駕駛
    原告鄭家宜所有之9F-8301 號自用小客車（下稱系爭車輛）
    ，直行行駛於新竹市○○路○段203 號前（起訴狀誤載為20
    2 號）停等紅燈時，詎被告騎乘之XG5-707 號普通重型機車
    （下稱系爭機車）自後碰撞致系爭車輛而致受損。系爭車輛
    送修支出修理費13,150元。又系爭車輛平日由原告鄭家宜之
    訴訟代理人蘇健文代步使用，送修期間代步費5 日，每日3,
    800 元，合計19,000元。又因本件車禍至派出所、調解委員
    會及法院開庭，原告之訴訟代理人因請假而受有薪資損害11
    ,500元。另原告曾鈺綺因本件車禍請假至派出所及調解委員
    會而未能領取全勤獎金，受有薪資損害7, 000元。事故當日
    系爭機車駕駛喝得很醉，肇事後，另有一部機車將肇事者載
    走，被告仍應負社會責任，爰起訴請求被告給付原告鄭家宜
    43,650元，給付原告曾鈺綺7,000 元及均自99年12月17日起
    至清償日止，按年息百分之5 計算利息。
二、被告則以：
    (一)當天伊不在現場，人在山上，不知道何人騎乘系爭機車，
      且原告亦陳述當天騎乘系爭機車為男性，因平時伊家裡人
      口眾多，無法確定當天何人騎系爭機車。曾詢問過家裡人
      ，無人承認。
    (二)被告現無工作，且在派出所時，原告鄭家宜之訴訟代理人
      提出之估價單為1 萬餘元，後來又要求代步費，無法負擔
      。
三、本院之判斷﹕
    (一)原告主張之事實雖據提出新竹市○○○道路交通事故當事
      人登記聯單、盛美汽車服務廠之統一發票及估價單、收據
      、證明書、新竹市北區調解委員會調解筆錄為證，惟查﹕
      1.按因故意或過失，不法侵害他人之權利者，負損害賠償
        責任。故意以背於善良風俗之方法，加損害於他人者亦
        同。違反保護他人之法律，致生損害於他人者，負賠償
        責任。但能證明其行為無過失者，不在此限，民法第18
        4 條定有明文。次按汽車、機車或其他非依軌道行駛之
        動力車輛，在使用中加損害於他人者，駕駛人應賠償因
        此所生之損害，同法第191 條之2 前段定有明文。再按
        侵權行為損害賠償責任之行為人須具有「故意」或「過
        失」之主觀意思要件，且須損害之發生與行為人之故意
        或過失加害行為間有相當因果關係，始能成立，最高法
        院90年度台上字第772 號、96年度台上字第35號判決參
        照。
      2.本件原告自稱駕駛系爭機車自後撞擊系爭車輛之駕駛係
        一名年約25歲至30歲之男子（見本院100 年2 月14日調
        解程序筆錄），而本件被告為59歲之中年婦女，業經被
        告到庭並提出身分證件為證，是本件被告顯非駕駛系爭
        機車導致本件車禍事故之行為人。
      3.又系爭機車停於被告家中而為不知名之男子騎出，並無
        事證可證此係經由被告同意所為，是亦難認被告有何違
        反保護他人法律之情。
    (二)綜上，原告既未能舉證證明被告就系爭車輛受損或原告受
      有薪資損害有何加害行為存在，依前所述，即難令被告負
      損害賠償之責。從而，原告請求被告賠償系爭車輛之損害
      及工作損失，即無所據而應予駁回。
肆、本件事證已臻明確，兩造其餘陳述及主張或攻繫防禦方法，
    對判決之結果不生影響，爰不一一條列審究，併此敘明。
伍、本件為小額訴訟事件，於裁判時確定本件應負擔之訴訟費用
    金額如主文第2項所示。
陸、據上論結，本件原告之訴為無理由，依民事訴訟法第436 條
    之23、第436條第2項、第78條、第85條第1項但書、第436條
    之19第1項，判決如主文。
中    華    民    國    100    年    2     月    25   日
                  新竹簡易庭   法    官  盧玉潤
以上正本係照原本作成。
如對本判決上訴，須於判決送達後20日內向本院提出上訴狀。
中    華    民    國    100    年    2     月    25   日
                               書 記 官  謝國聖